Inventaris van de stamboeken van Marineofficieren en Minderen 1795-1813
Nationaal Archief, Den Haag
Stamboeken Marine
Marine / Stamboeken
oudste stuk - jongste stuk: 1795-1813
D23319
69 inventarisnummer(s); 5,50 meter
Normale geschreven en gedrukte teksten. De Nederlandstalige stukken van vóór ca. 1700 zijn geschreven in het gotische cursiefschrift, met name in de oud-Hollandse klerkencursief. De Duitse stukken zijn grotendeels in het Kurrentenschrift geschreven.
Nationaal Archief
Dit archief bevat de stamboeken van de marine voor de periode 1795-1813 met een nadere toegang op persoonsnaam.
Archiefvorming
Geschiedenis van het archiefbeheer
De verwerving van het archief
Het archief is bij Koninklijk Besluit of ministeriële beschikking overgebracht.
Aanwijzingen voor de gebruiker
Openbaarheidsbeperkingen
Volledig openbaar.
Materiële beperkingen
Het archief kent geen beperkingen voor het raadplegen van stukken als gevolg van slechte materiële staat.
Andere toegang
Op een deel van de stamboeken en naamlijsten (inventarisnummers 1-8) is een digitale index beschikbaar (oud nr. 2.01.31).
Diverse andere bestanddelen zijn nader toegankelijk via een bijgebonden of aparte klapper in handschrift, of alfabetisch dan wel in volgorde van ranghoogte ingericht.
Aanvraaginstructie
Openbare archiefstukken kunnen online worden aangevraagd en gereserveerd. U kunt dit ook via de terminals in de studiezaal van het Nationaal Archief doen. Om te kunnen reserveren dient u de volgende stappen te volgen:
Creëer een account of log in.
Selecteer in de archiefinventaris een archiefstuk.
Klik op ‘Reserveer’ en kies een tijdstip van inzage.
Verwant materiaal
Beschikbaarheid van kopieën
Inventarisnummers van dit archief zijn niet in kopievorm beschikbaar
Bijlagen
Concordantie van uit andere archieven overgebrachte inventarisnummers
De volgende inventarisnummers zijn in het verleden overgebracht uit de onder Oud nummer genoemde archieven.
2.01.29.02 (Marine 1795-1813: Aanhangsel I)
2.01.29.03 (Marine 1795-1813: Aanhangsel II)
2.01.30 (Scheepssoldijrollen)
Beschrijving van de series en archiefbestanddelen
- Officieren en onderofficieren, A.
  - Stamboeken van vice-admiraals, schouten bij nacht, kapiteins, kapiteins-luitenant, eerste luitenants, luitenants der 1e en 2e klasse en van cadetten., 1795-1800; 1-2; 2 delen
    Op deze stamboeken is een digitale index beschikbaar (oud nr. 2.01.31).
    - Deel 1, 1; Marine Aanhangsel I, 33-b
    - Deel 2, 2; Marine Aanhangsel I, 33-c
  - Conduiteboek van kapiteins-luitenant, eerste luitenants, luitenants der 1e en 2e klasse en van cadetten., 1799-1808; 3; Marine Aanhangsel I, 33-d; 1 deel
    Op dit conduiteboek is een digitale index beschikbaar (oud nr. 2.01.31).
  - Stamboek van het Korps zeeofficieren en onderofficieren., 1800-1811; 4; 1 deel
    Op dit stamboek is een digitale index beschikbaar (oud nr. 2.01.31).
  - Traktementsregister van het Korps zeeofficieren en gepensioneerde officieren., 1809-1810; 5; 1 deel
    Op dit register is een digitale index beschikbaar (oud nr. 2.01.31).
  - Conduitelijsten van officieren der Marine., 1792, 1797 en 1811; 6; 1 band
    Op deze lijsten is een digitale index beschikbaar (oud nr. 2.01.31).
  - Staten van dienst van officieren van het Korps der Marine., 1810; 7; Marine Aanhangsel I, 33-e; 1 deel
    Op deze staten is een digitale index beschikbaar (oud nr. 2.01.31).
  - Naamlijst van het Korps zeeofficieren., 1800; 8; Marine Aanhangsel I, 33-a; 1 deel
    Op deze naamlijst is een digitale index beschikbaar (oud nr. 2.01.31).
    De eerste pagina's bevatten tevens beknopte dienststaten.
  - Naamlijst van schippers, stuurlieden, schrijvers, konstabel-majoors, chirurgijns en timmerlieden, scheepsgewijs ingedeeld over een 19-tal schepen., 1799; 9; 1 stuk
  - Naamlijst van opper- en onderofficieren van 's Lands schepen, op en kort na 30 augustus 1799 in handen van de Engelsen gevallen, scheepsgewijs ingedeeld, 10; 1 katern
    Bevat klapper
  - Ranglijst van het Korps zeeofficieren overeenkomstig het plan van organisatie door de Nationale Vergadering vastgesteld op 28 maart 1797, gedrukt., 1799-1802; div.nrs.; 4 delen
    In viervoud.
    - ranglijst, gedrukt, 1799, 11
    - ranglijst, met wit doorschoten, gedrukt, 1799, 12
    - ranglijst, met wit doorschoten, gedrukt, met handgeschreven aanvullingen, 1799-1800, 15
    - ranglijst, met wit doorschoten, gedrukt, met handgeschreven aanvullingen, 1799-1802, 44
  - Naam- en ranglijsten van officieren en verder scheepsvolk in de organisatie van de Marine van de Bataafse Republiek en van het Koninklijk Korps zeeofficieren., 1798, 1808; 13; Marine Aanhangsel I, 30 Marine Aanhangsel I, 31 Marine Aanhangsel II, 180; 1 pak
  - "Mutatiën", register van aanstellingen en promoties van zeeofficieren, chronologisch ingedeeld, met namenklapper., 1798 april - 1807; 14; Marine Aanhangsel II, 181; 1 deel
  - Register van aanstellingen en eedsafleggingen van burgerambtenaren bij de Marine., 1802-1807; 16; 1 deel
  - Opgaven betreffende burgerlijke staat van het Korps zeeofficieren., 1809; 17; Marine Aanhangsel I, 31; 1 pak
  - Conduitelijsten der cadetten van 's Lands vloot., 1795-1796; 18; Marine Aanhangsel I, 30; 1 omslag
  - Register van gegagiëerde (ontslagen) schepelingen, 1798; 19; Marine Aanhangsel II, 169; 1 deel
    Bevat slechts 8 inschrijvingen.
  - Ranglijst van zeeofficieren en onderofficiers, met namenklapper, 1799-1808; 20; Soldij-rollen Marine 1017; 1 deel
    Het register verwijst naar data van benoemingsbesluiten en naar de soldijrollen
  - Aantekeningboek van de plaatsing van kapiteins en officieren aan boord van 's Lands schepen, scheepsgewijs ingedeeld., 1801-1803; 21; Marine Aanhangsel II, 182; 1 deel
    Het register verwijst naar data en nummers van plaatsingsbesluiten
  - Alfabetisch overzicht van akten van aanstelling en ontslag van officieren van de Bataafse Marine, uitgevaardigd door het Uitvoerend Bewind en het Staatsbewind., 1800-1803; 22; Oorlog 1367; 1 deel
    Het register verwijst naar data van de benoemings- en ontslagbesluiten
  - Rekesten om weduwenpensioen., 1800-1805; 23; Marine Aanhangsel I, 28; 1 pak
    Met gedrukt reglement van het Weduwenfonds voor het vaste korps der Marine, 1805.
  - Attestaties de vita van weduwen van marinepersoneel., 1806-1810; 24; Marine Aanhangsel I, 25; 1 pak
  - Procuraties van weduwen van marinepersoneel., 1800-1810; 25; Marine Aanhangsel I, 27; 1 pak
  - "Revue Numérative des Officiers de tout grade et des salariés de toute classe, employés au Service de la Marine dans 1e port d'Amsterdam at dans les quartiers en dependant", tractementslijst., ca. 1813; 26; Marine Aanhangsel I, 55; 1 katern
  - "Contrôle No. 1 comprenant le contingent du 21 Mai 1811", lijst van signalementen van schepelingen., 27; Marine Aanhangsel II, 172; 1 katern
  - "Matricule des Officiers-Mariniers et Matelots" (dienstplichtigen uit Deventer)., 1811-1813; 28; Marine Aanhangsel II, 176; 1 katern
    Het katern beslaat 8 folio's uit een omvangrijker register, en bevat slechts 25 inschrijvingen.
  - Aanstellingsakten als commissievaarder voor kapiteins van koopvaardijschepen (W. Bijl, J. Castelan, J.I. Hoffman)., 1808-1810; 42; Marine Aanhangsel II, 171
  - "Etat des Pensionaires qui ont encore à reclamer leurs pensions du Gouvernement Français jusqu'au 31-12-1813", lijst van achterstallige pensioenen ten laste van de Caisse des Invalides de la Marine., 43; Marine Aanhangsel I, 33; 1 katern
- Schepelingen en manschappen, B.
  - Lijsten van aangenomen manschappen voor dienst op de schepen der Marine, aangeworven ten kantore van de Departementen der Marine in Amsterdam, Harlingen, Rotterdam en Vlissingen., 1795-1808; div.nrs.; 36 banden
    - Generale Werving, postuurrol, deel 1, volgnummers 1-1153, 1795 maart - mei, 52
    - Generale Werving, postuurrol, deel 2, volgnummers 1154-2795, 1795 mei-juli, 53
    - Generale Werving, postuurrol, deel 3, volgnummers 2796-4205, 1795 juli - december, 54
    - Generale Werving, postuurrol, deel 4, volgnummers 4206-4579, 1795 december - 1796 januari, 55
    - Generale Werving, Rotterdam, deel 1, volgnummers 1-1111, 1796 januari 26 - 1796 april, 57
    - Generale Werving, Rotterdam, deel 2, volgnummers 1112-2253, 1796 mei - september, 58
    - Generale Werving, Rotterdam, deel 3, volgnummers 2254-3401, 1796 oktober - 1797 juli 7, 59
    - Generale Werving, Rotterdam, deel 4, volgnummers 3402-4042, 1797 juni 28 - 1798 april 27, 60
    - Generale Werving, Rotterdam, namenklapper, 1796, 56
      Klapper op de inv.nrs. 57-60.
    - Amsterdam, 1798 april 16 - 1798 december, 61
    - Amsterdam, 1799, 64
    - Amsterdam, 1800, 66
    - Amsterdam, 1801, 68
    - Amsterdam, 1802, 70
    - Amsterdam, 1803, 73
    - Amsterdam, 1804, 76
    - Amsterdam, 1805, 78
    - Amsterdam, 1806, 80
    - Amsterdam, 1807, 83
    - Amsterdam, 1808 januari - juli 3, 84
    - Harlingen, 1798-1802, 49
    - Harlingen, 1803-1807, 50
    - Harlingen, 1808 april - juni 5, 51
    - Rotterdam, 1798 april 30 - 1798 december, 62
    - Rotterdam, 1799, 65
    - Rotterdam, 1800, 67
    - Rotterdam, 1801, 69
    - Rotterdam, 1802, 71
    - Rotterdam, 1803, 74
    - Rotterdam, 1804, 77
    - Rotterdam, 1805, 79
    - Rotterdam, 1806, 81
    - Rotterdam, 1807, 85
    - Rotterdam, 1808 januari - juni, 86
    - Vlissingen, 1798 april 26 - 1802, 63
    - Vlissingen, 1803-1807, 75
  - Lijst van aangenomen manschappen voor dienst op de schepen der Marine, aangeworven in de tent op de Grote Markt te Rotterdam., 1796 maart 21-29; 82; 1 katern
  - Lijsten van manschappen, aangenomen te Rotterdam voor het Korps Mariniers, door kolonel Sternbach aangebracht., 1802 januari - maart; 72; 1 katern